



+51 931817727



jhonnatanvilca@gmail.com



Rímac, Lima, Lima

HABILIDADES

- Adaptabilidad
- Compromiso
- Trabajo en equipo
- Creatividad
- Empatía
- Aprendizaje continuó

Certificaciones

- Office Intermedio -Fundación Telefónica Movistar Perú
- Educación Mediática -Minedu
- Diseño Web Fundación Telefónica Movistar Perú
- Marketing Digital -Fundación Telefónica Movistar Perú
- Codificación con Tinkercad Circuits - Minedu
- Scrum Foundation
 Professional Certificate SFPC™ CertiProf
- Dig. en Medios Producción y Gestión de Recs. - Minedu

Francisco Jhonnatan Vilca Tumialan

Estudiante de Ingeniería de Sistemas Computacionales

ACERCA DE MÍ

Soy una persona apasionada por mi profesión, con excelentes habilidades organizativas y trabajo en equipo. Tengo experiencia en programación (Java, HTML, C++, C#, Arduino), diseño gráfico (Corel Draw, Photoshop, Illustrator) y marketing. Mi interés se centra en el desarrollo de software, análisis de datos, marketing, diseño web y diseño gráfico.

EDUCACIÓN

Universidad Privada del Norte
 Estudiante de Ingeniería de Sistemas
 Computacionales
 Marzo 2019 - Actualidad

EXPERIENCIA LABORAL

- Michelle Moda
 Servicio de atención al cliente
 Enero 2019 Agosto 2023
- Grupo Dirac
 Practicante Área IDI
 Noviembre 2022 Febrero 2023
- Jutmay Inversiones S.A.C.
 Automatización Comercial
 Enero 2023 Abril 2023
- Jutmay Inversiones S.A.C.
 Personal de Soporte TI
 Enero 2023 Abril 2023
- Jutmay Inversiones S.A.C.
 Analista de calidad de datos
 Enero 2023 Abril 2023